# 可转换公司债劵权益成份和负债成份划分的计算问题

提问人：yayu197777 时间：2020-06-22 08:05:05
请教版主，公司共发行 8 亿元可转债，每张面值为人民币 100 元，共计 800 万张，发行费用 1200 万元，按面值发行票面利率： 第一年为 0.4%、第二年为 0.6%、第三年为 1.0%、第四年为 1.5%、第五年为 1.8%、第六年为 2.0%。债券到期赎回： 在本次发行的可转换公司债券期满后五个交易日内，公司将按债券面值的 108%（含最后一期利息）
的价格赎回未转股的可转换公司债券。请问在将可转换公司债券拆分权益成份和负债成份折现时，最后一年利息按8 亿元2%还是 8 亿元8%作为现金流出进行折现，为什么？

回答人：chenyiwei
问在将可转换公司债券拆分权益成份和负债成份折现时，最后一年利息应按 8 亿元*8%作为现金流出进行折现。主要考量：
1 、基于谨慎原则，按最大可能的现金流出（因为是否转股的主动权在债权人手中）估计合同现金流量；
2 、站在投资人角度，如果选择转股，表明其实际收益要大于按约定收回本金和利息（即使最后一年是8%），相应地，企业的实际融资成本也应按较高的金额计算。